臺灣桃園地方法院刑事判決　　　　　 110年度審交易字第35號
公　訴　人　臺灣桃園地方檢察署檢察官
被　　　告　歐俊發




上列被告因公共危險案件，經檢察官提起公訴（109 年度偵字第
00000 號），被告於本院準備程序進行中，就被訴事實為有罪之
陳述，經本院告知簡式審判程序意旨，並聽取當事人之意見後，
裁定改依簡式審判程序審理，茲判決如下：
    主  文
歐俊發犯不能安全駕駛動力交通工具罪，累犯，處有期徒刑陸月
，如易科罰金，以新臺幣壹仟元折算壹日。
    事實及理由
一、本件犯罪事實及證據，除犯罪事實欄一、第1 至3 行更正為
    「歐俊發前因公共危險案件，經福建金門地方法院以106 年
    度城交簡字第27號判決判處有期徒刑4 月確定，於民國106
    年10月27日執行完畢。」、證據部分補充「被告歐俊發於本
    院準備程序及審理時之自白」外，餘均引用檢察官起訴書所
    載（詳如附件）。
二、論罪科刑：
（一）核被告所為，係犯刑法第185 條之3 第1 項第1 款之駕駛
      動力交通工具而吐氣所含酒精濃度達每公升0.25毫克以上
      罪。
（二）被告前因公共危險案件，經福建金門地方法院以106 年度
      城交簡字第27號判決判處有期徒刑4 月確定，於106 年10
      月27日執行完畢，有臺灣高等法院被告前案紀錄表附卷可
      參，其受徒刑之執行完畢後，5 年以內故意再犯本案有期
      徒刑以上之罪，為累犯，而參照司法院大法官釋字第775
      號解釋意旨，為避免發生罪刑不相當之情形，法院就該個
      案依該解釋意旨，裁量是否加重最低本刑。考量被告上開
      構成累犯之犯罪紀錄，與本案犯行之罪名、犯罪類型相同
      ，且前有多次酒後駕車經法院判刑之紀錄，足見被告對刑
      罰之反應力薄弱，認適用刑法第47條累犯加重之規定並無
      罪刑不相當之情事，爰依刑法第47條第1 項規定，加重其
      刑。
（三）爰審酌被告前已有酒後駕車之公共危險犯行，經法院判決
      確定，有如上述，竟仍不知自律己行，再次於飲酒後猶騎
      乘重型機車行駛於公眾往來之道路，危及道路交通安全，
      且缺乏尊重其他用路人生命、財產安全之觀念，為警測得
      其吐氣所含酒精濃度高達每公升0.27毫克，所為實不足取
      ，兼衡被告其素行、自陳其國中肄業之智識程度、入監前
      從事人力粗工工作，月薪為新臺幣2 萬多元（見院卷第11
      6 頁），暨其犯後坦承犯行之態度等一切情狀，量處如主
      文所示之刑，並諭知如易科罰金之折算標準。
據上論斷，應依刑事訴訟法第273 條之1 第1 項、第299 條第1
項前段、第310 條之2 、第454 條（本案採判決精簡原則，僅引
述程序法條），判決如主文。
本案經檢察官賴瀅羽提起公訴，檢察官陳玟君到庭執行職務。
中    華    民    國   110    年    10    月    19    日
                  刑事審查庭  法  官  劉美香
以上正本證明與原本無異。
如不服本判決應於收受判決後20日內向本院提出上訴書狀，並應
敘述具體理由。其未敘述上訴理由者，應於上訴期間屆滿後20日
內向本院補提理由書(均須按他造當事人之人數附繕本)「切勿逕
送上級法院」。
                              書記官  張怡婷
中    華    民    國   110    年    10    月    19    日
附錄本案論罪科刑依據之法條：
中華民國刑法第185條之3
駕駛動力交通工具而有下列情形之一者，處 2 年以下有期徒刑
，得併科 20 萬元以下罰金：
一、吐氣所含酒精濃度達每公升零點二五毫克或血液中酒精濃度
    達百分之零點零五以上。
二、有前款以外之其他情事足認服用酒類或其他相類之物，致不
    能安全駕駛。
三、服用毒品、麻醉藥品或其他相類之物，致不能安全駕駛。
因而致人於死者，處 3 年以上 10 年以下有期徒刑；致重傷者
，處 1 年以上 7 年以下有期徒刑。
 
 
　
　
　
　
　
　
　
　
　
　
　
　
　
　
　
　
　
　
　
　
 
附件：
臺灣桃園地方檢察署檢察官起訴書
                                    109年度偵字第35728號
    被      告  歐俊發  男  41歲（民國00年0月00日生）
                        住臺南市○○區○○路000巷00號
                        居桃園市○○區○○路0段000號之1
                        國民身分證統一編號：Z000000000號
上列被告因公共危險案件，業經偵查終結，認應提起公訴，茲將犯
罪事實及證據並所犯法條分敘如下：
        犯罪事實
一、歐俊發前因公共危險案件，經臺灣桃園地方法院判處有期徒
    刑4 月，併科罰金新臺幣2 萬元，於民國109 年10月27日易
    科罰金執行完畢。詎仍不知悔改，於109 年10月30日上午8
    時5 分許，在桃園市龜山區文信路某工地飲用酒類後，明知
    飲酒後不得駕駛動力交通工具，仍基於酒後駕駛動力交通工
    具之犯意，於同日上午9 時10分許，自上址騎乘車牌號碼00
    0-000 號普通重型機車上路。嗣於同日上午9 時27分許，行
    經桃園市龜山區文化二路與復興一路口為警攔檢，發現歐俊
    發身上有明顯酒氣，遂對其施以吐氣酒精濃度測試，測得吐
    氣所含酒精濃度達每公升0.27毫克，始悉上情。
二、案經桃園市政府警察局龜山分局報告偵辦。
        證據並所犯法條
一、上揭犯罪事實，業據被告歐俊發於警詢時及偵訊中坦承不諱
    ，復有當事人酒精測定紀錄表及桃園市政府警察局舉發違反
    道路交通管理事件通知單在卷可稽，被告犯嫌堪以認定。
二、核被告所為，係犯刑法第185 條之3 第1 項第1 款之公共危
    險罪嫌。又查被告前有如犯罪事實欄所載之論罪科刑及執行
    情形，有本署刑案資料查註紀錄表1 份附卷可憑，其於徒刑
    執行完畢5 年內，故意再犯本件有期徒刑以上之罪，為累犯
    ，請參照司法院大法官解釋釋字第775 號解釋意旨及刑法第
    47條第1 項之規定，審酌依累犯之規定加重其刑。
三、依刑事訴訟法第251條第1項提起公訴。
    此  致
臺灣桃園地方法院
中    華    民    國   109    年    12    月    9     日
                              檢  察  官  賴瀅羽
本件證明與原本無異
中    華    民    國   110    年     1    月    8     日
                              書  記  官  簡恬佳
所犯法條:
刑法第185條之3第1項第1款
中華民國刑法第185條之3
駕駛動力交通工具而有下列情形之一者，處 2 年以下有期徒刑
，得併科 20 萬元以下罰金：
一、吐氣所含酒精濃度達每公升零點二五毫克或血液中酒精濃度
    達百分之零點零五以上。
二、有前款以外之其他情事足認服用酒類或其他相類之物，致不
    能安全駕駛。
三、服用毒品、麻醉藥品或其他相類之物，致不能安全駕駛。
因而致人於死者，處 3 年以上 10 年以下有期徒刑；致重傷者
，處 1 年以上 7 年以下有期徒刑。